臺灣新竹地方法院刑事判決
111年度易字第210號
公  訴  人  臺灣新竹地方檢察署檢察官
被      告  黃萬強



上列被告因妨害風化等案件，經檢察官提起公訴（110年度偵字
第12609號），本院依簡式審判程序判決如下：
    主      文
甲○○犯散布猥褻物品罪，處拘役貳拾日，如易科罰金，以新臺幣
壹仟元折算壹日。
    事實及理由
一、本件犯罪事實及證據，除證據部分應補充被告於本院準備程
    序及簡式審判程序時之自白外，餘均引用檢察官起訴書之記
    載（如附件）。
二、論罪科刑：
（一）核被告甲○○所為，係犯刑法第235條第1項之散布猥褻物品
      罪、刑法第305條之恐嚇危害安全罪。又被告係以一行為
      而觸犯上開2罪名，為想像競合犯，應依刑法第55條之規
      定，從一重之散布猥褻物品罪。
（二）爰審酌被告率以網際網路上傳告訴人前開照片，使告訴人
      心生畏懼，不僅破壞社會善良風俗，同時造成告訴人名譽
      受損、身心受創，對告訴人造成之損害非輕，所為實不足
      取，惟念被告犯後坦承犯行，尚知悔悟，兼衡被告自述目
      前在做工，離婚，家庭狀況普通，暨其犯罪動機、目的、
      手段、品行、智識程度為高中畢業等一切情狀，量處如主
      文所示之刑，並諭知易科罰金之折算標準，以資懲儆。
據上論斷，應依刑事訴訟法第273 條之1 第1 項、第299 條第1
項前段、第310 條之2 、第454 條第2 項，判決如主文。
本案經檢察官洪期榮提起公訴，檢察官劉正祥到庭執行職務。
中　　華　　民　　國　　111 　年　　4 　　月　　22　　日
                  刑事第十庭  法  官  李毓華
以上正本證明與原本無異。
如不服本判決應於收受本判決後20日內向本院提出上訴書狀，上
訴書狀應敘述具體理由。上訴書狀未敘述上訴理由者，應於上訴
期間屆滿後20日內補提理由書狀於本院(均須按他造當事人之人
數附繕本)「切勿逕送上級法院」。告訴人或被害人如對於本判
決不服者，應具備理由請求檢察官上訴，其上訴期間之計算係以
檢察官收受判決正本之日期為準。
中　　華　　民　　國　　111 　年　　4 　　月　　26　　日
                              書記官  劉文倩
　　　　　　　　　　　　　　　　　　　　　　　　　　　
 
附錄本案論罪科刑法條
刑法第235 條
散布、播送或販賣猥褻之文字、圖畫、聲音、影像或其他物品，
或公然陳列，或以他法供人觀覽、聽聞者，處2 年以下有期徒刑
、拘役或科或併科9 萬元以下罰金。
意圖散布、播送、販賣而製造、持有前項文字、圖畫、聲音、影
像及其附著物或其他物品者，亦同。
前2 項之文字、圖畫、聲音或影像之附著物及物品，不問屬於犯
人與否，沒收之。

刑法第305條
以加害生命、身體、自由、名譽、財產之事恐嚇他人，致生危害
於安全者，處二年以下有期徒刑、拘役或九千元以下罰金。
附件:
　　       臺灣新竹地方檢察署檢察官起訴書
                                    110年度偵字第12609號
　　被　　　告　甲○○　男　58歲（民國00年0月00日生）
　　　　　　　　　　　　住新竹縣○○鎮○○街000號1樓
　　　　　　　　　　　　居新竹縣○○鎮○○街000巷00號1樓
　　　　　　　　　　　　　之1
　　　　　　　　　　　　國民身分證統一編號：Z000000000號
上列被告因妨害風化等案件，業經偵查終結，認應提起公訴，茲
將犯罪事實及證據並所犯法條分敘如下：
　　　　犯罪事實
一、甲○○（所涉妨害性自主等罪嫌，另為不起訴處分）與AE000-
    A109464（真實姓名年籍詳卷，下稱A女）係前男女朋友關係
    ，2人因故發生爭執，A女便於民國109年9月4日離開甲○○居
    所，且多次聯繫均未獲回應，致甲○○心生不滿，基於散布猥
    褻圖畫供人觀覽及恐嚇之犯意，於109年9月間，透過社群網
    站FACEBOOK申辦名稱「0000 0000 000 0000」帳號，並在上
    開帳號不特定人均得觀覽之相簿頁面，張貼客觀上足以刺激
    或滿足人之性慾，亦足使普通一般人觀後會產生厭惡或羞恥
    感之A女裸露身體猥褻照片及影片，供不特定人觀覽，以上
    開加害人名譽之事恐嚇A女，使A女心生恐懼，致生危害於安
    全。嗣本署偵辦甲○○對A女妨害性自主等案件時，始悉上情
    。
二、案經本署檢察官自動檢舉簽分偵辦。
　　　　證據並所犯法條
一、證據清單及待證事實：
編號 證據名稱 待證事實 1 被告甲○○於警詢及偵訊時之自白及不利於己之供述。 證明全部犯罪事實。 2 被害人A女於警詢及偵訊時之指述。 證明全部犯罪事實。 3 FACEBOOK「0000 0000 000 0000」帳號網頁翻拍照片11張、被害人提供之通聯紀錄翻拍照片2張。 佐證全部犯罪事實。 
二、核被告所為，係犯刑法第235條第1項之散布猥褻物品及同法
    第305條之恐嚇危害安全罪嫌。被告以1行為同時觸犯上開2
    罪，為想像競合犯，請依刑法第55條從一重之散布猥褻物品
    罪處斷。
三、依刑事訴訟法第251條第1項提起公訴。
　　此　致
臺灣新竹地方法院
中　　華　　民　　國　 110　　年　　12　　月　 22 　　日
　　　　　　　　　　　　　　　檢　察　官   洪期榮
本件證明與原本無異
中　　華　　民　　國　 111　　年　　1 　　月　　6 　　日
　　　　　　　　　　　　　　　書　記　官   嚴瑜道
參考法條：
中華民國刑法第235條
散布、播送或販賣猥褻之文字、圖畫、聲音、影像或其他物品，
或公然陳列，或以他法供人觀覽、聽聞者，處 2 年以下有期徒
刑、拘役或科或併科 9 萬元以下罰金。
意圖散布、播送、販賣而製造、持有前項文字、圖畫、聲音、影
像及其附著物或其他物品者，亦同。
前二項之文字、圖畫、聲音或影像之附著物及物品，不問屬於犯
人與否，沒收之。

中華民國刑法第305條
以加害生命、身體、自由、名譽、財產之事恐嚇他人，致生危害
於安全者，處 2 年以下有期徒刑、拘役或 9 千元以下罰金。